臺灣高等法院臺南分院刑事裁定　　　　 96年度交抗字第205號
抗　告　人　甲○○
上列抗告人因違反道路交通管理處罰條例案件，不服臺灣臺南地
方法院中華民國九十六年十一月八日裁定（九十六年度交聲字第
六四三號），提起抗告，本院裁定如下：
    主  文
抗告駁回。
    理  由
一、本件抗告意旨略以：本件違規地點位於偏僻地區，其變換燈
    號時各路口同時顯示紅燈的時間長達三、四秒，實有違常理
    ，且抗告人確係等到對方紅燈時始駕車經過本件違規地點，
    實無闖紅燈之犯意；又抗告人實際上亦不知警員鳴笛，自無
    不服逃逸之情事，為此請求廢棄原裁定等語。
二、聲明異議意旨略以：異議人（即抗告人）違規地點之交通號
    誌竟然有兩個路口均是紅燈之情形出現，實不合理。而異議
    人駕車經過本件違規地點時，有停車等紅燈，等到對方紅燈
    時，異議人才駕車通過，這樣就被開罰單，為此聲明異議等
    語。
三、按汽車係在道路上不依軌道或電力架線而以原動機行駛之車
    輛（包括機器腳踏車）；汽車駕駛人，行經有燈光號誌管制
    之交岔路口闖紅燈者，處一千八百元以上五千四百元以下罰
    鍰，並記違規點數三點；道路交通安全規則第二條第一項第
    一款、道路交通管理處罰條例第五十三條第一項、第六十三
    條第一項第三款分別定有明文。
四、經查：抗告人駕駛所有車牌號碼ＮＬＢ－六八０號重型機車
    ，於九十六年五月二十四日二十一時五分在台南縣新化鎮○
    ○路、大德路口闖紅燈之違規事實，有卷附台南縣警察局南
　　縣警交字第M00000000號舉發違反道路交通管理事件通知單
　  可證。再者，舉發本件抗告人違規之員警楊秋煌於九十六年
    五月二十四日零時執勤完畢返回派出所後，即行填載工作記
    錄簿略謂：二十一時五分，在新化鎮○○路、大德路口攔查
    一部ＮＬＢ－六八０號重型機車，經攔查拒絕停車加速逃逸
    ，經查詢電腦車籍資料逕行舉發等情，有台南縣警察局新化
    分局知義派出所九十六年五月二十四日員警工作紀錄簿附卷
    可參。復按行車管制號誌在黃色燈號結束後，應有一秒以上
    全紅時間，道路交通標誌標線號誌設置規則第二百三十一條
    第二款定有明文，故一般正常之交通號誌變換燈號時，交叉
    路口之各個路口均會短暫同時顯示紅燈淨空路口，以避免其
    中一方向之車輛因黃燈或綠燈已過路口而與垂直方向行駛車
    輛發生碰撞。是以，抗告人駕車經過本件違規地點時，仍應
    於其行向號誌轉換為綠燈後始可通過路口，其於雙向紅燈淨
    空時闖越停止線而前行，自有闖紅燈之違規甚明。
五、從而，原審以抗告人騎乘上開車輛，於上揭時地闖紅燈之違
    規行為，既可認定，則原處分機關引用道路交通管理處罰條
    例第五十三條第一項、第六十三條第一項，裁處抗告人罰鍰
    一千八百元，並記違規點數三點，於法並無不當，而駁回抗
    告人之異議。本院認其認事用法均無不合，抗告人以確係等
    到對方紅燈時始駕車經過本件違規地點，實無闖紅燈之犯意
    云云。指摘原裁定為不當，請求廢棄原裁定，為無理由，應
    予駁回。
六、據上論結，應依道路交通案件處理辦法第二十六條、刑事訴
    訟法第四百十二條，裁定如主文。
中　　華　　民　　國　　96　　年　　12　　月　　31　　日
                  刑事第六庭    審判長法　官  蔡崇義
                                      法　官  董武全
                                      法　官  曾文欣
以上正本證明與原本無異。
不得再抗告。
　　　　　　　　　　　　　　　　　　　書記官  李育儒
中　　華　　民　　國　　97　　年　　1 　　月　　2 　　日
